臺灣臺北地方法院交通事件裁定　　　　94年度交聲字第1251號
原處分機關　臺北市交通事件裁決所
異　議　人
即受處分人　甲○○
代　理　人　鄭涵雲律師
上列異議人即受處分人因違反道路交通管理處罰條例案件，對於
臺北市交通事件裁決所於94年10月27日所為之處分（原處分案號
：北市裁二字第裁22－AEB462958 號）聲明異議，本院裁定如下
：
        主  文
異議駁回。
        理  由
一、按汽車駕駛人飲用酒類或其他類似物後其吐氣所含酒精濃度
    超過每公升0．25 毫克者，不得駕車，道路交通安全規則第
    114條第2款定有明文。再按汽車駕駛人，駕駛汽車經測試檢
    定酒精濃度超過規定標準者，處新台幣（下同）1萬5千元以
    上6 萬元以下罰鍰，並當場移置保管其車輛及吊扣其駕駛執
    照1 年，道路交通管理處罰條例第35條第1項第1款前段亦規
    定甚明。又違反道路交通管理事件，行為人認為舉發之事實
    與違規情形相符者，得於接獲通知單後，親自或委託他人持
    該通知單，不經裁決自動向指定之處所，逕依裁罰標準執行
    並繳納罰鍰結案；依本細則第48條第1 項辦理經繳納罰鍰結
    案後逾20日不得再提出異議，違反道路交依違反道路交通管
    理事件統一裁罰基準及處理細則第48條第1項、第58條第2項
    亦分別有明文。
二、本件異議人即受處分人甲○○於94年10月23日凌晨2 時54分
    許，駕駛車號1188－ME號自用小客車，行經臺北市○○路○
    段170 號前，因見路旁有員警在該處臨檢點進行取締酒後駕
    車之勤務，遂將車輛停放在該處路旁之停車格內，經執勤之
    臺北市政府警察局大安分局羅斯福路派出所員警發現，並請
    異議人下車時，發現異議人身上散發酒味，遂對異議人進行
    酒精濃度檢測，檢測得其吐氣所含酒精濃度為每公升0.29毫
    克，認異議人違反道路交通管理處罰條例第35條第1項第1款
    而掣單舉發，異議人未經裁決，即於94年10月24日依照違反
    道路交通管理事件統一裁罰基準及處理細則第48條自動繳納
    罰鍰結案，復於同年10月27日向台北市交通事件裁決所聲明
    異議，經台北市交通事件裁決所於同日依道路交通管理處罰
    條例第35條第1項第1款，裁處異議人新台幣19,500元罰鍰，
    並吊扣駕駛執照12個月，合先敘明。
三、異議人聲明意旨略以：異議人於94年10月22日晚間將其前開
    車輛停放於臺北市○○路上之停車格後，便至附近朋友住所
    聚會小酌，翌日凌晨聚會結束後，因鑒於喝酒不宜開車之安
    全考量，便徒步前往停車處，一上車後便打開車內空調在駕
    駛座上休息，待至天明酒氣退盡後再驅車返家，然約凌晨2
    時許，一名大安分局之員警將異議人叫醒，並詢問其有無酒
    後駕車，異議人當場表明有飲酒但絕無駕車，惟該員警隨即
    強行將其帶往與異議人停車處約300公尺之遙之檢測站作檢
    測，而後該名員警與另一名員警（其中一名員警為柳柏杰）
    告知異議人，其只須繳交罰鍰即可結案，不需吊扣其駕照，
    異議人因不懂法律相信員警所言，才被迫於舉發單上簽名，
    其絕無酒後駕車之情事，員警之執法顯與大法官會議第535
    號解釋有所牴觸，為此聲明異議，請求撤銷原處分等語。
四、經查，當日舉發之臺北市政府警察局大安分局羅斯福路派出
    所員警柳柏杰，已於本院調查時結證稱：「（問：如何舉發
    ？）（答：當時深夜大約2 點半左右，我們在臺北市○○區
    ○○路2段170號執行取締酒後駕車勤務，看到異議人駕車沿
    路開過來，直到我們的臨檢點前才靠邊停車....，我們發現
    異議人停車後，才往異議人停車的方向過去，請異議人下車
    ，發現異議人身上有酒味，我們請異議人出示證件，並告知
    要對其進行酒測，酒測後發現異議人有喝酒的情形，我們就
    依規定取締）」等語（見本院94年12月28日訊問筆錄）。證
    人柳柏杰身為執法人員，與異議人既素不相識，且無任何宿
    怨仇隙，衡情證人應無在執行交通勤務中，刻意舉發素不相
    識、毫無冤仇之異議人，且甘冒偽證之罪責，於本院調查中
    到庭具結為虛偽之陳述，以羅織誣陷異議人之可能或必要，
    是應認證人柳柏杰上開之證詞為可採。再者，如異議人當時
    並無酒後開車，何必自行繳納該罰單，顯見異議人所辯有違
    常理。至於其辯稱員警之執法顯與大法官會議第535 號解釋
    有所牴觸云云，乃員警執勤之過程及其手段是否妥當之問題
    ，並不影響異議人於被員警查獲前確有酒醉駕車事實之認定
    ，本不得作為免罰之事由。況依承辦員警之上開證稱，異議
    人在深夜駕車而行經警察所設置之臨檢點前，刻意停車於路
    邊停車格，依警察職權行使法第6、7、8 條之規定，值勤員
    警即有合理懷疑異議人有犯罪之嫌疑或犯罪之虞，而得對其
    查證身份及要求接受酒精濃度測試之檢定。是異議人上開所
    辯，自不足採。
五、綜上所述，原處分機關依違反道路交通管理處罰條例第35條
    第1項第1款，裁處異議人19,500元罰鍰，並吊扣駕駛執照12
    個月，尚無違誤。異議人猶執前詞指摘原處分不當，為無理
    由，自應將其異議駁回。
六、據上論斷，應依道路交通案件處理辦法第19條，裁定如主文
中　　華　　民　　國　　94　　年　　12　　月　　30　　日
                              交通法庭法　官　林孟皇
本正本證明與原本無異。
如不服本裁定，應於送達後5日內向本院提出抗告狀。
            　　　　　　　　　　　　　書記官　宋德華
中　　華　　民　　國　　94　　年　　12　　月　　30　　日
